# 子公司为母公司代垫工资的现金流量表编制问题

提问人：strawberry5027 时间：2016-12-08 17:36:08
子公司为母公司代垫工资的情况下，对于母公司，“支付给职工以及为职工支付的现金”=0；对于合并报表，“支付给职工以及为职工支付的现金”=子公司支付工资+母公司支付工资。那么，子公司现金流出应该界定为“支付其他与经营活动有关的现金”还是“支付给职工以及为职工支付的现金”? 如果子公司界定为“支付其他与经营活动有关的现金”，从单体来讲符合职工薪酬成本费用的勾稽关系，在合并现金流量表的时候进行调整； 如果子公司界定为“支付给职工以及为职工支付的现金”，从单体来讲不符合职工薪酬成本费用的勾稽关系，但是简单相加的合并报表更合理。

回答人：chenyiwei
子公司个别报表层面，因为支付对象并非本企业职工，所以属于“支付的其他与经营活动有关的现金”。你的第一种意见更合理。对于现金流量表也同样存在不同层面之间的“视角差异调整”问题。

提问人：strawberry5027 时间：2016-12-15 09:58:34
如果母公司当月将子公司垫付的工资还给子公司，对于这笔资金流出，母公司是否可以直接界定为“支付给职工以及为职工支付的现金”？

回答人：chenyiwei
如果该笔还款与对应的垫款之间有直接对应关系的，应可以。